臺灣高等法院臺中分院刑事判決　　　　96年度上訴字第2394號
上　訴　人
即　被　告　乙○○
上列上訴人因違反毒品危害防制條例案件，不服臺灣臺中地方法
院96年度訴字第1789號中華民國96年7月17日第一審判決（起訴
案號：臺灣臺中地方法院檢察署96年度毒偵字第1821號），提起
上訴，本院判決如下：
    主  文
上訴駁回。
    事實及理由
一、本案經本院審理結果，認原審判決認事用法及量刑均無不當
    ，應予維持，並引用原審判決書記載之事實、證據及理由（
    如附件，惟原判決第二頁第十六行關於「碼啡」之記載，應
    更正為「嗎啡」）。
二、經查，上訴人即被告乙○○（下稱被告）坦白承認施用第一
    級毒品海洛因及第二級毒品甲基安非他命之事實，本件原審
    判決認定被告係犯毒品危害防制條例第十條第一項之施用第
    一級毒品罪及同條例第十條第二項之施用第二級毒品罪，就
    被告所犯二罪，分別量處有期徒刑一年、有期徒刑八月，並
    各減為有期徒刑六月、有期徒刑四月，暨定應執行刑為有期
    徒刑九月，原審判決對於認定被告犯罪之事實已經詳為調查
    審酌，並說明其認定之證據及理由，經核均無違證據及經驗
    法則，自無不合。
三、被告上訴意旨略謂；請求准予易科罰金云云。惟按「犯最重
    本刑為五年以下有期徒刑以下之刑之罪，依本條例規定減為
    六月以下有期徒刑、拘役者，應於為減刑裁判時，併諭知易
    科罰金折算之標準。」中華民國九十六年罪犯減刑條例第九
    條固定有明文；惟刑法第四十一條第一、二項分別規定：「
    犯最重本刑為五年以下有期徒刑以下之刑之罪，而受六個月
    以下有期徒刑或拘役之宣告者，得以新臺幣一千元、二千元
    或三千元折算一日，易科罰金。但確因不執行所宣告之刑，
    難收矯正之效，或難以維持法秩序者，不在此限。」、「前
    項規定於數罪併罰，其應執行之刑未逾六月者，亦適用之。
    」，由上可知，犯最重本刑為五年以下有期徒刑以下之刑之
    數罪，各罪減刑後雖均為六月以下有期徒刑，惟應執行之刑
    已逾六月者，自無從適用刑法第四十一條第一項規定諭知易
    科罰金之折算標準。本件被告所犯之施用第一級毒品罪及施
    用第二級毒品罪，經減刑後，所宣告之刑分別為有期徒刑六
    月、有期徒刑四月，合於數罪併罰之規定，經原審定其應執
    行之刑為有期徒刑九月，依照上開規定，原審未予諭知易科
    罰金之折算標準，並無違誤。被告上訴意旨請求准予易科罰
    金云云，自屬無理由。此外，被告在本院並未提出其他有利
    之證據或辯解，其上訴為無理由，應予駁回。
四、據上論斷，應依刑事訴訟法第三百七十三條、第三百六十八
    條，判決如主文。
本案經檢察官甲○○到庭執行職務。
中　　華　　民　　國　　96　　年　　10　　月　　24　　日
            刑事第十一庭　審判長法　官　陳　朱　貴
                                法　官　郭　同　奇
                                法　官　胡　文　傑
上列正本證明與原本無異。
施用第一級毒品部分得上訴。
施用第二級毒品部分不得上訴。
如不服本判決應於收受送達後十日內向本院提出上訴書狀，其未
敘述上訴之理由者並得於提起上訴後十日內向本院補提理由書（
均須按他造當事人之人數附繕本）。
                                書記官  陳　文  琴
中　　華　　民　　國　　96　　年　　10　　月　　24  　日
